【裁判字號】    92,裁,739
【裁判日期】    920606
【裁判案由】    新型專利異議
【裁判全文】
最  高  行  政  法  院  裁  定                    九十二年度裁字第七三九號
    聲  請  人  甲○○
右聲請人因新型專利異議事件，對於中華民國九十一年一月十一日本院九十一年度裁
字第三三號裁定，聲請再審。本院裁定如左：
    主  文
再審之聲請駁回。
再審訴訟費用由聲請人負擔。
    理  由
一、按行政訴訟當事人對本院之裁定聲請再審，必須具有行政訴訟法第二百七十三條
    第一項所列各款情形之一者，或該條第二項之情形始得為之，而該條第一項第一
    款所謂適用法規顯有錯誤，係指原裁定所適用之法規與該案應適用之現行法規相
    違背，或與解釋判例有所牴觸者而言。
二、本件聲請再審意旨略謂：本件新型專利異議事件在新法施行前已經裁判確定，依
    行政訴訟法施行法第三條規定：「新法施行前已確定裁判之再審，其再審期間依
    舊法之規定；再審事由，依新法之規定。」，應依修正前行政訴訟法第二十九條
    規定再審期間為二個月，其前次聲請再審並未逾期，本院九十年度裁字第三三號
    裁定（以下簡稱原裁定）卻認定其前次再審聲請已逾法定期間，適用法規顯有錯
    誤。又原裁定未對聲請人所主張之七項再審事由，其中任何一項加以論斷，乃訴
    外裁判。原裁定有行政訴訟法第二百七十三條第一項第一款規定之再審事由，聲
    請再審，請求將自本院七十一年度判字第七一八號判決至原裁定均廢棄，並撤銷
    再訴願決定、訴願決定及原處分等語。
三、本件原裁定係以：本件聲請人對於本院八十九年度裁字第一七○一號裁定聲請再
    審，經查聲請人係於民國八十九年十二月十九日收受原裁定，原裁定於此時確定
    ，此有郵務送達證書附於該案卷可稽。聲請人聲請再審之期間，應自八十九年十
    二月二十日起算，扣除在途期間八日，迄至九十年一月二十九日（原裁定植為二
    十六日）即已屆滿三十日，聲請人遲至九十年二月二十一日始聲請再審，亦有本
    院加蓋於訴狀上收文戳記所載日期可考，顯已逾越上開法定不變期間。又聲請人
    並未陳明其有行政訴訟法第二百七十六條第二項但書規定再審事由發生在後或知
    悉在後之情形，亦未依同法第二百七十七條第四款規定於訴狀內表明關於遵守不
    變期間之證據，此項法定程式之欠缺非屬由審判長限定期間，命其補正之事由，
    應逕認本件再審之聲請因逾期不合法而予駁回。本件再審之聲請既不合法，其實
    體主張，無庸審酌等為由，裁定駁回聲請人前訴訟程序之再審聲請。經查，本件
    聲請人前訴訟程序係因不服本院八十九年度裁字第一七○一號裁定而提起行政訴
    訟，而本院八十九年度裁字第一七○一號裁定係於八十九年十二月七日評結，並
    於同年月十九日送達（聲請人於該再審聲請狀所載明），係在現行行政訴訟法八
    十九年七月一日施行後始確定之裁定，並非施行前已確定之裁定，自無行政訴訟
    法施行法第三條規定之適用，而應適用現行行政訴訟法第二百八十三條準用同法
    第二百七十六條第一項、第二項前段規定，應自裁定確定時起算之三十日不變期
    間內為之，本件聲請人前訴訟程序之再審聲請，已逾三十日之不變期間後始聲請
    再審，於法自有未合，應裁定予以駁回，是原裁定所適用之法規與該案應適用之
    現行法規並無違背，與解釋判例，亦無牴觸，並無所謂原裁定適用法規顯有錯誤
    之情形，更無聲請人所指摘訴外裁判之情形。本件依聲請意旨，難認原裁定有行
    政訴訟法第二百七十三條第一項第一款規定之再審事由，本件再審之聲請為無理
    由，應予駁回。又當事人就同一事件對於本院所為歷次之裁判聲請再審者，必須
    其對最近一次之裁判具有再審之原因者始得進而審究其前此歷次裁判有無再審原
    因，本件聲請人對本院最近一次裁判聲請再審並非有理由，已如前述，從而其請
    求廢棄本院前此歷次裁判，即無庸審究，併此指明。
四、依行政訴訟法第二百八十三條、第二百七十八條第二項、第一百零四條、民事訴
    訟法第九十五條、第七十八條，裁定如主文。
中    華    民    國    九十二      年      六        月      六        日
                    最 高 行 政 法 院  第 三 庭
                                審 判 長 法  官      葉  振  權
                                         法  官      林  家  惠
                                         法  官      吳  錦  龍
                                         法  官      劉  鑫  楨
                                         法  官      吳  明  鴻
右  正  本  證  明  與  原  本  無  異
                                         法院書記官  陳  盛  信
中    華    民    國    九十二      年      六        月      六        日


司法院資訊處製作；財團法人民間司法改革基金會備份。
